【裁判字號】    91,交簡上,130
【裁判日期】    920708
【裁判案由】    過失傷害
【裁判全文】
臺灣高雄地方法院刑事判決              九十一年度交簡上字第一三號
    上  訴  人  臺灣高雄地方法院檢察署檢察官
    上  訴  人  乙○○
    即  被  告
右列上訴人即被告因過失傷害案件，經上訴人均不服本院高雄簡易庭九十一度交簡字
第八七四號於中華民國九十一年十一月二十一日所為第一審簡易判決（原聲請簡易判
決處刑偵查案號：九十一年度調偵字第五八六號），均提起上訴，本院管轄之第二審
合議庭判決如左：
    主  文
上訴駁回。
    事  實
一、乙○○於民國（下同）九十一年一月五日約十八時四十分許，駕駛車號ＹＩ－一
    八七七號自用小客車，沿高雄市苓雅區○○○路由東向西方向行駛，至四維四路
    與成功一路口處欲左轉入成功一路口處欲左轉入成功一路時，本應注意汽車行駛
    至交岔路口，其左轉彎時，應行至交岔路口中心處左轉，並不得占用來車車道搶
    先左轉；而依當時天氣（無下雨或特異氣候）、路面平坦無障礙，視野視距正常
    等客觀情狀，並無不能注意之情事，詎竟疏未注意未行至路口中心處即冒然搶先
    左轉；適當時有丙○○○騎腳踏車沿成功一路由南向北方向行駛在慢車道上，欲
    通過路口時，許哲惟因搶先左轉閃煞不及，致其自小客車左前端撞擊丙○○○之
    腳踏車，丙○○○受撞彈起撞到乙○○之自用小客車前擋風玻璃後跌落地面，受
    有頭部外傷併震盪，後枕即撕裂傷四×一×一公分及兩側下肢多處挫擦傷之傷害
    。旋經在上述路口之高雄市政府警察局苓雅分局成功路派出所之警員聞聲救護並
    查獲上情。
二、案經告訴人丙○○○訴由台灣高雄地方法院檢察署檢察官聲請逕以簡易判決處刑
    。
    理  由
一、訊據上訴人即被告乙○○因坦認有於右揭時、地，駕駛車號ＹＩ－一八七七號自
    小客車與告訴人丙○○○發生車禍之事實，但仍矢口否認有駕駛疏失之過失傷害
    犯行，辯稱：係告訴人闖紅燈才會發生車禍云云。經查：
    （一）被告右揭過失傷害犯行已據告訴人丙○○○指訴綦詳，並有警掣之高雄市
          政府警察局道路交通事故調查報告表測繪之現場圖附卷可佐。依上開兩造
          俱不爭執之現場圖可知，被告當時沿高雄市○○○路由東向西行駛，至成
          功一路口欲左轉入成功路，而告訴人則係騎腳踏車沿成功一路由南向北在
          慢車道上騎駛，兩車行向不同；但兩車撞擊位置係在交岔路口中心點略東
          南方，即成功一路北向之慢車道與四維四路東向外側快車道行車路線之交
          會處，此由上述現場圖繪製之兩車撞擊後之停放位置已可認定。藉此撞擊
          位置、參諸兩造行車動向、路線及車損情形（被告之自小客車係左前端有
          撞擊痕及前擋風玻璃之左側裂損，此有車損照片三張附九十一年度他字第
          三四六０號偵卷第五頁可按）等參互以觀，被告確實在未到達路口中心處
          前即搶先左轉，洵可肯認。此外，本件經本院函請鑑定，亦經鑑認：許智
          維駕駛汽車左轉彎時搶先左轉，有悖道路交通安全規則第一百零二條第二
          條第一項第四款之規定甚詳，此有高雄市政府交通局車輛行車事故鑑定委
          員會九十二年二月十一日高市車鑑字第０九二０００六六０號函在卷足憑
          ，核與本院認定之肇責成因相符，益証告訴人指訴非虛信而有徵。
    （二）至於被告雖辯稱：係告訴人闖紅燈云云，但未據被告舉証以實其說，被告
 雖陳報傳訊當日在場之甲○○警員（時任成功所警員）做證，但經本院傳
          証時，該証人明白証述未目擊當時要交通號誌運轉情形，被告亦改口稱：
          伊所謂現場有目擊之証人不是庭上之甲○○警員，伊以為該人叫甲○○等
          云云，可証被告所供不足採信。何況告訴人亦堅詞否認有搶黃燈或闖紅燈
          情事，並指述係被告闖紅燈左轉。關於上開交岔路口交通號誌運作情形，
          固除兩造各執已見外，則無其他人証或証據方法可資調查，本院即不做判
          別，悉以上揭認定結果做為判斷之基礎，附予敘明。
    （三）按汽車行駛至交岔路口，其左轉彎時，應行至交岔路口中心處左轉，並不
          得占用來車車道搶先左轉，道路交通安全規則第一百零二條第一項第四款
          定有明文。按被告之智識、能力、駕駛歷練，應無不知之理；而依當時天
          氣（無下雨或特異氣候），路面平整無障礙，視野視距正常無阻礙等客觀
          情事，亦無不能注意之情狀，詎被告駕車行至交岔路竟未至路口中心處即
          搶先左轉，自有疏失；又告訴人因本件車禍受撞造成如事實欄所載之傷害
          ，復有邱綜合醫院出具之診斷證明書附案足佐。而告訴人所受之傷核亦與
          被告上開駕駛疏失間有相當因果關係，綜上本件事証已明，被告犯行洵堪
          認定。
二、核被告乙○○所為，係犯刑法第二百八十四條第一項前段之過失傷害罪。原審因
    此適用刑事訴訟法第四百四十九條第一項前段、刑法第二百八十四條第一項前段
    、第四十一條第一項前段、罰金罰鍰提高標準條例第一條前段、第二條，並審酌
    被告之品性、就本件過失之程度、被害人所受傷害非輕，犯後態度及兩造係因和
    解金額無法共識故迄今仍未能和解等一切情狀，量處被告有期徒刑二月並諭知如
    易科罰金之折算標準，其認事、用法均無不當，量刑亦稱妥當，應予維持。上訴
    人即被告乙○○仍執陳詞否認罪責聲明上訴；及告訴人以原審量刑過輕，聲請上
    訴人即檢察官聲明不服，其等上訴意旨均無理由，均應予駁回。
據上論斷，應依刑事訴訟法第四百五十五條之一第三項、第三百六十八條，判決如主
文。
本案經檢察官黃俊嘉到庭執行職務。
中    華    民    國    九十二    年       七       月        八        日
                                   臺灣高雄地方法院交通法庭
                                     審判長法  官  吳 永 宋
                                  法  官  張 茹 棻
                                           法  官  朱 盈 吉
右正本證明與原本無異。
不得上訴。
                                           書記官  吳 金 霞
中    華    民    國    九十二    年       七       月        十四     日


司法院資訊處製作；財團法人民間司法改革基金會備份。
